臺灣臺北地方法院民事簡易判決
111年度北簡字第4177號
原      告  臺灣中小企業銀行股份有限公司

法定代理人  林謙浩  
訴訟代理人  周麗寬  
被      告  黃士釗（即廷儀企業社）


上列當事人間請求清償借款事件，本院於民國111年4月12日言詞
辯論終結，判決如下︰
    主  文
被告應給付原告新臺幣肆拾玖萬零貳佰肆拾玖元，及自民國一百
一十年十一月十九日起至清償日止，按週年利率百分之五點二二
計算之利息，暨自民國一百一十年十一月二十二日起至清償日，
其逾期在六個月以內者，按上開利率百分之十，逾期超過六個月
者，按上開利率百分之二十計算之違約金。
訴訟費用新臺幣伍仟肆佰元由被告負擔。
本判決得假執行。但被告如以新臺幣肆拾玖萬零貳佰肆拾玖元為
原告預供擔保，得免為假執行。
    事實及理由
一、本件依兩造間授信約定書第19條，雙方合意以本院為第一審
    管轄法院，依民事訴訟法第24條規定，本院自有管轄權，合
    先敘明。
二、原告臺灣中小企業銀行股份有限公司主張：被告黃士釗（即廷儀企業社）於民國109年12月21日向原告借款新臺幣（下同）50萬元，並簽立借據，約定借款期間自109年12月22日起至114年12月22日止，自109年12月22日起至110年7月1日止，按中華郵政股份有限公司2年期定期儲金機動利率（下稱郵政利率）加計0.155％計息，其後按郵政利率加計1％計息，如遲延履行時，除改按逾期當時原告基準利率加計3％計付利息（現為週年利率5.22％），並加付逾期6個月以內者，按上開利率10％，逾期6個月以上者，超過6個月部分，按上開利率20％計算之違約金。詎被告自110年11月19日起即未依約繳款，尚積欠本金490,249元及利息、違約金未清償，依約被告已喪失期限利益，應即清償所有未償還之全部款項，爰依契約之法律關係，起訴請求，並聲明如主文第1項所示。
三、被告則以：伊確實有積欠原告款項，沒有清償是因借款已轉
    借給友人，且已將該帳戶、印章皆交予友人，該友人表示會
    還款，詎其未清償等語，資為抗辯。
四、按消費借貸之借用人應於約定期限內，返還與借用物種類品質、數量相同之物；遲延之債務，以支付金錢為標的者，債權人得請求依法定利率計算之遲延利息。但約定利率較高者，仍從其約定利率，民法第478條前段、第233條第1項分別定有明文。經查，本件原告主張被告向其借款，詎被告未依約清償款項，尚積欠490,249元之欠款及利息、違約金未清償等事實，業據其提出撥還款明細查詢單、放款利率歷史資料表、借據、授信約定書、催告函暨退回信封、財團法人金融聯合徵信中心紀錄、稅籍登記基本資料等件等件為證，且為被告所不爭執，堪信原告前揭主張為真實。揆諸上揭規定，被告自應負清償責任。至被告抗辯其已將借款轉借友人，該友人未還款云云，惟被告上開陳述縱令屬實，並非其得分期或緩期清償之法定原因，不影響其依約應負之清償責任，故被告前揭抗辯，尚無足採。
五、本件係就民事訴訟法第427條第1項訴訟適用簡易程序所為被
    告敗訴之判決，依同法第389條第1項第3款規定，應職權宣
    告假執行。並依同法第392條第2項、第3項規定，依職權宣
    告被告於執行標的物拍定、變賣前預供擔保，得免為假執行
    。
六、訴訟費用負擔之依據：民事訴訟法第78條，本件訴訟費用額
    ，依後附計算書確定如主文第2項所示金額。 
中　　華　　民　　國　　111 　年　　4 　　月　　26　　日
                        臺北簡易庭法  官　陳仁傑

以上正本證明與原本無異。
如不服本判決，應於判決送達後20日內向本庭（臺北市○○區○
○○路0 段000 巷0 號）提出上訴狀。（須按他造當事人之人數
附繕本）。如委任律師提起上訴者，應一併繳納上訴審裁判費。
中　　華　　民　　國　　111 　年　　4 　　月　　26　　日
                                  書記官　黃進傑
  計　算　書
項　　　　目             金 　額（新臺幣）　　   備註
第一審裁判費　　　            5,400元 
合　　　　計　　　            5,400元